臺灣臺北地方法院民事裁定
111年度北簡聲字第8號
聲  請  人  李瑞寧  

相  對  人  林郁婷  

上列當事人間確認本票債權不存在事件（本院一一○年度北簡字
第一八五○七號），聲請人聲請停止執行，本院裁定如下：
    主  文
聲請人供擔保新臺幣肆拾貳萬伍仟元後，臺灣臺北地方法院一一
○年度司執字第一二五七九九號執行事件之強制執行程序，於本
院一一○年度北簡字第一八五○七號事件判決確定前應暫予停止。
    理  由
一、按非訟事件法第一百九十五條第一、二項規定：「發票人主
    張本票係偽造、變造者，於前條裁定送達後二十日內，得對
    執票人向為裁定之法院提起確認之訴。」、「發票人證明已
    依前項規定提起訴訟時，執行法院應停止強制執行。但得依
    執票人聲請，許其提供相當擔保，繼續強制執行，亦得依發
    票人聲請，許其提供相當擔保，停止強制執行。」；復按法
    院依強制執行法第十八條第二項定擔保金額而准許停止強制
    執行之裁定者，該項擔保係備供債權人因停止執行所受損害
    之賠償，其數額應依標的物停止執行後，債權人未能即時受
    償或利用該標的物所受之損害額，或其因另供擔保強制執行
    所受之損害額定之，非以標的物之價值或其債權額為依據（
    最高法院九十一年度台抗字第四二九號裁判意旨參照），前
    揭裁判意旨所示之見解於確認本票債權不存在聲請停止執行
    亦應適用。
二、本件聲請人以其向本院提起確認本票債權不存在為由，聲請
    裁定停止臺灣臺北地方法院一一○年度司執字第一二五七九
    九號執行事件之強制執行，經本院調取該執行卷宗、本院一
    一○年度司票字第一六六七五號全卷及本院一一○年度北簡字
    第一八五○七號卷宗審究後，認為依前揭非訟事件法第一百
    九十五條第二項但書規定，聲請人之聲請為有理由，應予准
    許。至於擔保金之金額，本院審酌本件相對人主張之債權為
    新臺幣（下同）三百萬元及法定利息，其因停止執行所受之
    損害，應為訴訟事件未確定而停止執行期間，其本得利用上
    開金額而未經利用之利息損失，按本件確認本票債權不存在
    之訴訟期間，於法院辦案期間二年十個月期間（本件應適用
    民事簡易程序，且第二審即確定，而民事簡易程序第一審審
    判辦案期限十個月、第二審審判辦案期限二年）不能執行所
    受法定利息之損害，計為四十二萬五千元（計算式:3,000,0
    00×0.05×(2+10/12)＝425,000）。
三、爰裁定如主文。
中　　華　　民　　國　　111 　年　　1 　　月　　14　　日
                  　　　　　臺北簡易庭
  　　　　　　　　　　　　　　　法  官  文衍正
以上正本係照原本作成
如不服本裁定，應於送達後10日內向本院提出抗告狀，並繳納抗
告費新臺幣1,000元
中　　華　　民　　國　　111 　年　　1 　　月　　14　　日
                    　　　　　　書記官　高秋芬